# 请教陈老师，关于处置租赁期未到期的融资租出资产的会计处理问题

提问人：离潮之舟 时间：2011-11-09 10:14:02
请教陈老师，我们现在碰到一个案例客户以前年度将一系列融资租入的固定资产转租给第三方，本年度一方面将融资租入资产赎回，另一方面将原融资转租给第三方的资产转让给原承租方。我的疑问主要是在后面的交易，即原融资租出第三方的资产转让给原承租方时的会计处理。请问是否是这样的？一、将原初始确认融资租出时确认的融资租出固定资产同账上固定资产的账面价值进行冲抵，差额进入营业外支出（收入）。Dr: 融资租入固定资产（原初始确认资产的公允价值）Cr：固定资产（原初始确认时点资产的账面价值，在租出期间不计提折旧）Cr: 营业外收入（上述两者之差）二、将转让资产对价与原长期应收款——应收融资租赁款进行对冲Dr:
应收账款（转让对价）Cr: 未确认融资费用（转让时点未摊销余额）Cr: 长期应收款——应收融资租赁款（未收到租金金额）谢谢您！

回答人：chenyiwei
没有完全看懂你的意思。你是否说的是两笔交易： 1 、就本企业作为承租人的租赁法律关系（融资租赁），通过支付剩余租金、所有权赎买款项、违约金等方式，取得这些融资租入固定资产的所有权，变为自有固定资产； 2 、将该自有固定资产转让给另一租赁法律关系（可能是融资租赁，也可能是经营租赁）中的承租人。 如果第二项租赁关系也属于融资租赁的，则最简单的处理方法就是把在 1中支付的款项和 2 中从原承租人收取的款项之间的差额确认为营业外收支。当然具体情况可能会更复杂，需要考虑的因素可能更多。

提问人：hrtsex 时间：2015-08-01 23:54:43
请教陈版，目前遇到的案例是：母公司转让子公司49%的股权，同时将部分租赁款未支付完毕的融资租赁设备一并转移到子公司使用（所有权归属于子公司了，母公司代收代付剩余的租赁款）。
这种情况下如何确认投资收益？股权转让款—投资成本—（固定资产—长期应收款净值）？

回答人：chenyiwei
母公司需代付的融资租赁款原先在合并报表层面是否确认为负债？即处置前后该负债在合并报表层面无变化？如果是，则这部分负债金额应作为处置收益的减项，如你所述。